Inventaris van de archieven van het Ministerie van Financiën, 1798-1813
Nationaal Archief, Den Haag
- INTENDANT GENERAAL VOOR DE FINANCIEN EN DER PUBLIEKE SCHATKIST, 1810-1813, 5
  - Minuut notulen en uitgaande brieven., 895-969; 13 portefeuilles, 61 delen
    - 1810 dec. 1 - 18, 895
      2-5, 8, 9, 12, 15, 16 december ontbreken.
    - 1810 dec. 20 - 31, 896
      22, 23, 25, 26, 29, 30 december ontbreken.
    - 1811 jan. 1 - 8, 897
    - 1811 jan. 9 - 17, 898
    - 1911 jan. 18 - 24, 899
    - 1811 jan. 25 - 31, 900
    - 1811 feb. 1 - 7, 901
    - 1811 feb. 8 - 14, 902
    - 1811 feb. 15 - 21, 903
    - 1811 feb. 22 - 28, 904
    - 1811 mrt. 1 - 7, 905
    - 1811 mrt. 8 - 16, 906
    - 1811 mrt. 18 - 22, 907
    - 1811 mrt. 25 - 29, 908
    - 1811 apr. 1 - 6, 909
    - 1811 apr. 8 - 12, 910
    - 1811 apr. 16 - 19, 911
    - 1811 apr. 20 - 25, 912
    - 1811 apr. 26 - 30, 913
    - 1811 mei 1 - 7, 914
    - 1811 mei 8 - 13, 915
    - 1811 mei 14 - 17, 916
    - 1811 mei 20 - 24, 917
    - 1811 mei 27 - 31, 918
    - 1811 juni 1 - 7, 919
    - 1811 juni 8 - 12, 920
    - 1811 juni 13 - 18, 921
    - 1811 juni 19 - 24, 922
    - 1811 juni 25 - 29, 923
    - 1811 juli 1 - 4, 924
    - 1811 juli 5 - 11, 925
    - 1811 juli 12 - 16, 926
    - 1811 juli 17 - 22, 927
    - 1811 juli 23 - 26, 928
    - 1811 juli 27 - 31, 929
    - 1811 aug. 1 - 7, 930
    - 1811 aug. 8 - 14, 931
    - 1811 aug. 16 - 21, 932
    - 1811 aug. 22 - 27, 933
    - 1811 aug. 28 - 31, 934
    - 1811 sep. 2 - 5, 935
    - 1811 sep. 6 - 12, 936
    - 1811 sep. 13 - 19, 937
    - 1811 sep. 20 - 24, 938
    - 1811 sep. 25 - 30, 939
    - 1811 okt. 1 - 16, 940
      6 en 13 oktober ontbreken.
    - 1811 okt. 17 - 31, 941
      20 en 27 oktober ontbreken.
    - 1811 nov. 1 - 6, 942
    - 1811 nov. 7 - 12, 943
    - 1811 nov. 13 - 19, 944
    - 1811 nov. 20 - 25, 945
    - 1811 nov. 26 - 30, 946
    - 1811 dec. 2 - 5, 947
    - 1811 dec. 6 - 11, 948
    - 1811 dec. 12 - 17, 949
    - 1811 dec. 18 - 23, 950
    - 1811 dec. 24 - 28, 951
    - 1811 dec. 30 - 31, 952
    - 1812 jan. 4 - 31, 953
    - 1812 feb. 1 - 29, 954
    - 1812 mrt. 2 - apr. 30, 955
      1, 8, 15, 22, 29 maart en 5, 12, 19, 26 april ontbreken.
    - 1812 mei 1 - 30, 956
    - 1812 juni 1 - 30, 957
      7, 14, 21, 24, 28 juni ontbreken.
    - 1812 juli 1 - 31, 958
    - 1812 aug. 1 - 31, 959
    - 1812 sep. 1 - 30, 960
      5, 6, 13, 20, 27 september ontbreken.
    - 1812 okt. 1 - 31, 961
    - 1812 nov. 2 - 30, 962
    - 1812 dec. 1 - 31, 963
    - 1813 jan. 1 - feb. 27, 964
      1-3, 10, 14, 17, 24 januari en 1, 7, 14, 21 februari ontbreken.
    - 1813 mrt. 1 - apr. 30, 965
      1, 2, 7, 14, 21 maart en 4, 11, 12, 16, 18, 19, 21, 25, 26 april ontbreken.
    - 1813 mei 1 - juni 30, 966
      2, 9, 16, 20, 23, 26, 27 mei en 6, 7, 13, 20, 27 juni ontbreken.
    - 1813 juli 1 - aug. 31, 967
      4, 11, 18, 20, 25 juli en 1, 8, 15, 16, 18, 22, 27, 29 augustus ontbreken.
    - 1813 sep. 1 - okt. 31, 968
      5, 12, 19, 26 september en 3, 4, 10, 17, 24 oktober ontbreken.
    - 1813 nov. 1 - 30 en dec. 1, 3, 10, 969
      7, 14, 21, 28, 29 november ontbreken; De notulen van 30 november en 1 december zijn van de fungd intendant generaal, van 3 en 10 december van de commissaris-generaal tot de zaken van Financiën.
  - Ingekomen stukken., 1810-1813; 970-1033; 64 portefeuille
    - 1810 dec. 3 - 7; 7713 - 7850, 970
    - 1810 dec. 7 - 13; 7851 - 8000, 971
    - 1810 dec. 13 - 24; 8001 - 8246, 972
    - 1810 dec. 24 - 31; 8255 - 8511, 973
    - 1811 jan. 1 - 10; 1a - 198, 974
    - 1811 jan. 10 - 15; 201 - 350, 975
    - 1811 jan. 15 - 25; 351 - 600, 976
    - 1811 jan. 25 - feb. 4; 602 - 850, 977
    - 1811 feb. 4 - 12; 852 - 1100, 978
    - 1811 feb. 12 - 18; 1101 - 1300, 979
    - 1811 feb. 18 - 21; 1301 - 1400, 980
    - 1811 feb. 21 - mrt. 4; 1401 - 1599, 981
    - 1811 mrt. 4 - 8; 1601 - 1798, 982
    - 1811 mrt. 8 - 19; 1801 - 2048, 983
    - 1811 mrt. 19 - 26; 2051 - 2250, 984
    - 1811 mrt. 26 - apr. 4; 2252 - 2498, 985
    - 1811 apr. 4 - 12; 2504 - 2750, 986
    - 1811 apr. 12 - 19; 2769 - 2996, 987
    - 1811 apr. 19 - 26; 3004 - 3200, 988
    - 1811 apr. 26 - mei 3; 3202b - 3400, 989
    - 1811 mei 3 - 10; 3401 - 3600, 990
    - 1811 mei 10 - 17; 3603 - 3799, 991
    - 1811 mei 17 - 27; 3802 - 4000, 992
    - 1811 mei 27 - juni 4; 4003 - 4199, 993
    - 1811 juni 5 - 12; 4202 - 4400, 994
    - 1811 juni 12 - 18; 4401 - 4550, 995
    - 1811 juni 18 - 24; 4551 - 4749, 996
    - 1811 juni 24 - 3; 4751a - 5000, 997
    - 1811 juli 3 - 10; 5001 - 5200, 998
    - 1811 juli 10 - 16; 5201 - 5400, 999
    - 1811 juli 16 - 23; 5402 - 5600, 1000
    - 1811 juli 23 - 30; 5601 - 5800, 1001
    - 1811 juli 30 - aug. 6; 5801 - 5995, 1002
    - 1811 aug. 6 - 12; 6001 - 6200, 1003
    - 1811 aug. 12 - 19; 6201 - 6399, 1004
    - 1811 aug. 19 - 26; 6401 - 6600, 1005
    - 1811 aug. 26 - sep. 2; 6601 - 6848, 1006
    - 1811 sep. 2 - 6; 6851 - 7050, 1007
    - 1811 sep. 6 - 11; 7051 - 7199, 1008
    - 1811 sep. 11 - 18; 7201 - 7400, 1009
    - 1811 sep. 18 - 26; 7402 - 7650, 1010
    - 1811 sep. 26 - okt. 4; 7653 - 7850, 1011
    - 1811 okt. 4 - okt. 12; 7851 - 8049, 1012
    - 1811 okt.12 - 22; 8052 - 8300, 1013
    - 1811 okt. 22 - nov. 1; 8301 - 8550, 1014
    - 1811 nov. 1- 8; 8552 - 8750, 1015
    - 1811 nov. 8 - 16; 8751 - 9000, 1016
    - 1811 nov. 16 - 27; 9003 - 9250, 1017
    - 1811 nov. 27 - dec. 5; 9251 - 9600, 1018
    - 1811 dec. 5 - 14; 9601 - 9849, 1019
    - 1811 dec. 14 - 23; 9550 -10199, 1020
    - 1811 dec. 23 - 31; 10210 -10594, 1021
    - 1812 jan. 4 - 18; 1 - 150, 1022
    - 1812 jan. 18 - feb. 13; 152 - 350, 1023
    - 1812 feb. 13 - mrt. 27; 351 - 700, 1024
    - 1812 mrt. 27 - mei 19; 701 - 1099, 1025
    - 1812 mei 19 - juli 16; 1102 - 1400, 1026
      1401-1651 ontbreken.
    - 1812 sep. - okt. 21; 1652 - 1850, 1027
    - 1812 okt. 21 - dec. 31; 1851 - 2294, 1028
    - 1813 jan. 4 - apr. 5; 1 - 350, 1029
    - 1813 apr. 6 - juli 3; 351 - 650, 1030
    - 1813 juni 6 - sep. 20; 678 - 950, 1031
    - 1813 sep. 20 - dec. 10; 951 - 2061, 1032
    - Relativen van de notulen van de commissaris- generaal tot de zaken van Financiën. 1 - 3000b, 1813 dec. 2 - 31, 1033
  - Gezegelde declaratoiren van ambtenaren., ongedateerd; 1034-1049; 17 portefeuilles
    Art. 32 der ordonnantie op het kleinzegel van 28 november 1805.
    - Gezegelde declaratoiren van ambtenaren, 1034
    - Gezegelde declaratoiren van ambtenaren, 1035
    - Gezegelde declaratoiren van ambtenaren, 1036
    - Gezegelde declaratoiren van ambtenaren, 1037
    - Gezegelde declaratoiren van ambtenaren, 1038
    - Gezegelde declaratoiren van ambtenaren, 1039
    - Gezegelde declaratoiren van ambtenaren, 1040
    - Gezegelde declaratoiren van ambtenaren, 1041
    - Gezegelde declaratoiren van ambtenaren, 1042
    - Gezegelde declaratoiren van ambtenaren, 1043
    - Gezegelde declaratoiren van ambtenaren, 1044
    - Gezegelde declaratoiren van ambtenaren, 1045
    - Gezegelde declaratoiren van ambtenaren, 1046
    - Gezegelde declaratoiren van ambtenaren, 1047
    - Gezegelde declaratoiren van ambtenaren, 1048
    - Gezegelde declaratoiren van ambtenaren, 1048*
    - Gezegelde declaratoiren van ambtenaren, 1049
  - Alfabetisch register van ambtenaren enz. bij de onderscheiden ministeries, die leges hebben betaald wegens ontvangen salaris enz., 1810; 1049*; 1 deel
  - Stukken afkomstig van Bureau A: Generale Zaken., 1810-1813; 1050-1055*
    - Enige proces- en andere stukken door de heer Arntzenius, gewezen advocaat-fiscaal van de Hollandse belastingen in het departement van de Zuiderzee, bij missive van 24 april ingezonden ter voldoening aan de aanschrijving van 15 april 1813, 1050; 1 portefeuille
      Exh. 28 april 1813, nr. 2. Generale Zaken. relativen nr. 409.
    - Tableau des réclamations pour obtenir pensions, présentées à Mr. le conseiller d'Etat, Intendant Général des Finances par des anciens fonctionnaires Hollandais, qui ont perdu leur place à l'occasion ou par suite de la réunion de la Hollande à l'empire. Met bijlagen, 1813, 1051; 1 portefeuille
      Exhib. 24 november 1813, nr. 7 Generale Zaken. relativen nr. 2007.
    - Ingekomen stukken betreffende dotatie van domeinen aan Frankrijk, 1810 - 1811, 1051A; 1 pak
    - Inventarissen en catalogi van archieven, boeken en meubilaire goederen van de vijf kapittels en het Duitse Huis te Utrecht, bestemd om overgebracht te worden naar Parijs, 1812, 1051B; 1 pak
      Opgemaakt door de heer Tourlet benoemd door de minister van Binnenlandse Zaken te Parijs en E. Temmink door de intendant generaal van Financiën in Holland ter assistentie toegevoegd. Zij zijn 26 september 1812 ingezonden en geplaatst bij de divisie Generale Zaken. exh. 1 oktober 1812 nr. 10434.
    - Minuten van rekwesten aan het Departement van Financiën en kostenopgaven, merendeels waarschijnlijk afkomstig van een solliciteur, 1811, 1051C; 1 omslag
    - Staat Neringen en Bedrijven etc. 'arts, metiers et proffessions' in de departementen Zuiderzee, Monden van de Maas, Boven IJssel, Monden van de IJssel, Eems-West, Friesland, 1812, 1051D
    - Generale lijst van renten, uitgangen en andere lasten liggende op de domeinen in de Hollandse departementen, 1813, 1052; 1 deel
      Exhib. 9 augustus 1813, nr. 9. Gen. Zaken. rel. 821.
    - Stukken betreffende de liquidatie van het voormalig Ministerie van Binnenlandse Zaken, 1811 sep. - dec., 1052A; 1 pak
      Deze stukken zijn afkomstig van de heer van Diepen, geëmployeerde bij de Generale Intendance, speciaal met deze liquidatie belast.
    - Liquidatie met de Hollandse Steden, 1812, omtrent achterstallige verpondingen enz. en de vorderingen van de steden ten laste van het gemene land. (Index Algemene Zaken. 1812. fol. 73), 1812 - 1813; 1053-1055; 3 portefeuilles
      - Correspondentie van de secretaris-generaal van het syndicaat van Holland, commissorialen, ingrediënten, kladrekeningen, renversalen, pretenties op de steden enz., 1053
      - Stukken betreffende de achterstand en de pretenties van de steden Alkmaar, Amsterdam, Dordrecht, Edam, Gorinchem, Gouda, 's-Gravenhage, Leiden, Medemblik, Monnickendam, Purmerend, Rotterdam, Schermerhorn, Schiedam, Schoonhoven en Terschelling. Minuut-notulen van de intendant-generaal en ingekomen stukken vermeld op bovengemeld folio van de index, 1054
      - Stukken betreffende de liquidatie met de stad Amsterdam, wegens in het jaar 1799 aan de stad voorgeschoten gelden en pretenties der stad ten laste van het Rijk. Hierbij kopie-notulen van de intendant-generaal (afd. Generale Zaken) van 20 en 25 oktober, 9 en 14 november en 26 december 1812, 9, 21 januari en 5 maart 1813 met relativen van 1812 nrs. 1846, 1884, 1942, 1969, 2165, van 1813 nrs. 59, 60 en 263, 1055
    - 'Liquidation des affaires des Domaines de L'an 1812', 2 delen, 1055A-1055B
      - 'Journal', 1812, 1055A
      - Grand Livre, 1812, 1055B
    - Obligaties van schulden der provincie Holland en West-Friesland, waarover men in 1811 terecht gereclameerd heeft bij het Ministerie van Financiën dat het geen gewone staatsleningen waren (waarvan de rente dus getiërceerd werd) maar burgerlijke staatsschulden onder speciaal verband der staatsinkomsten, 1588-1605. Met bijbehorende kwitanties enz. 1622-1657, 1811, 1 doos, 1055*
      Deze doos bevat:
      Rentebrieven ten behoeve van de sociëteit van Den Haag ten laste van de Staten van Holland en West-Friesland, 7 oktober 1588 - 16 november 1605, 8 charters. Met bijbehorende kwitanties afgedaan 1622-1640. Geroyeerd ingevolge dispositie van de directeur van het Grootboek der Publieke Schuld van Holland d.d. 8 maart 1811. (nr. 3.)
      Rentebrieven ten behoeve van de stad Haarlem, 16 april 1588 - 1 januari 1607, 16 charters. Met bijbehorende kwitanties afgedaan 1622-1636. Geroyeerd ingevolge dispositie van de directeur van het Grootboek der Publieke Schuld van Holland d.d. 13 maart 1811, nr. 4
      Rentebrieven ten behoeve van het Caritatenhuis te Delft, 29 februari 1588 - 17 mei 1604, 4 charters. Met bijbehorende kwitantie afgedaan 1628. Geroyeerd ingevolge dispositie van de directeur van het Grootboek der Publieke Schuld van Holland d.d. 6 mei 1811. (nr. 9)
      Rentebrief ten behoeve van Ouderkerk op den IJssel, 2 februari 1588, 1 charter. Geroyeerd ingevolge dispositie van de directeur van het Grootboek der Publieke Schuld van Holland d.d. 13 maart 1811 (nr. 1)
      Rentebrieven ten behoeve van 't Weeshuis te Rotterdam, 16 september 1595 - 1 januari 1607, 3 charters. Geroyeerd ingevolge dispositie van de directeur van het Grootboek der Publieke Schuld van Holland d.d. 13 maart 1811 (nr. 4)
      Kwitantie voor de stad Edam, betreffende een lening van de steden van Holland en West-Friesland aan de koning van Denemarken 1657, 1658, 1666 met een extract uit de resoluties van de Staten van Holland en West-Friesland, d.d. 18 oktober 1657. 4 stukken in een omslag.
  - Stukken afkomstig van Bureau B. divisie Centrale Comptabiliteit., (1743) 1810 - 1813; 1056-1087
    - Minuut notulen, 1812 - 1813; 1056-1067; 12 portefeuilles
      - 1812 jan. 4 - feb. 29, 1056
        1-3, 5, 12, 19, 26 januari en 2, 6, 9, 23 februari ontbreken.
      - 1812 mrt. 2 - apr. 30, 1057
        8, 15, 22, 29 maart en 5, 12, 15, 19, 26 april ontbreken.
      - 1812 mei 1 - juni 30, 1058
        3, 7, 10, 17, 18, 24, 31 mei en 7, 14, 21, 28 juni ontbreken.
      - 1812 juli 1 - aug. 31, 1059
        5, 12, 19, 26, 27 juli en 2, 9, 15, 16, 23, 30 augustus ontbreken.
      - 1812 sep. 1 - okt. 31, 1060
        6, 13, 14, 20, 27, 30 september en 4, 11, 18, 25 oktober ontbreken.
      - 1812 nov. 2 - dec. 31, 1061
        8, 15, 22, 29 november en 6, 13, 20, 25, 27 december ontbreken.
      - 1813 jan. 1 - feb. 27, 1062
        3, 10, 17, 24 januari en 7, 14, 20, 21 februari ontbreken.
      - 1813 mrt. 1 - apr. 30, 1063
        7, 14, 21, 28 maart en 4, 11, 18, 19, 25 april ontbreken.
      - 1813 mei 3 - juni 30, 1064
        9, 16, 23, 27, 29, 30 mei en 6, 7, 13, 20, 27 juni ontbreken.
      - 1813 juni 2 - aug. 31, 1065
        4, 11, 18, 25 juni en 1, 8, 15, 22, 29 augustus ontbreken.
      - 1813 sep. 1 - okt. 30, 1066
        5, 12, 19, 26 september en 3, 10, 17, 24, 31 oktober ontbreken.
      - 1813 nov. 2 - 30, 1067
        7, 10, 14, 19, 20, 21, 24, 25, 26, 29 november ontbreken.
    - Ingekomen stukken., 1812-1813; 1068-1079; 12 portefeuilles
      - 1812 jan. 4 - feb. 12; 1 - 200, 1068
      - 1812 feb. 12 - apr. 6; 201 - 450, 1069
      - 1812 apr. 6 - mei 27; 451 - 700, 1070
      - 1812 mei 27 - aug. 3; 701 - 1000, 1071
      - 1812 aug. 3 - sep. 19; 1001 - 1250, 1072
      - 1812 sep. 21 - nov. 7; 1253 - 1500, 1073
      - 1812 nov. 7 - dec. 31; 1502 - 1764, 1074
      - 1813 jan. 1- feb. 22; 1 - 250, 1075
      - 1813 feb. 22 - apr. 30; 251 - 500, 1076
      - 1813 mei 3 - juli 7; 501 - 700, 1077
      - 1813 juni 7 - sep. 22; 701- 950, 1078
      - 1813 sep. 22 - dec. 15; 951- 1170, 1079
    - Dossiers., 1811-1813; 1080-1087
      - Retroacta betreffende de invordering van de aan P. Lorentz, chef van de Generale Secretarie van het Ministerie van Waterstaat en de heren Bosdijk en Peereboom, geëmployeerden van de Waterstaat, verstrekte en door hen niet verantwoorde gelden ten goede rekening aan hen verstrekt. Verbaal van de Intendant 18 april - 13 november 1812; 16 januari - 29 juni 1813. Met bijbehorende relatieven en lijst, 1812 - 1813, 1080; 1 portefeuille
      - Etats des traitements dues aux ministres des cultes dans les départements Hollandais. Exercise 1811, 1812 - 1813, 1081; 1 portefeuille
        Notulen en Relativen:
        1812 mei 23, nr. 1 nr. 688, Friesland 9
        1812 nov. 10, nr. 3 nr. 1509, Friesland 10
        1812 juni 11, nr. 1 nr. 890, Ooster Eems 11
        1812 nov. 20, nr. 2 640-1560, Monde v.d. Maas 1
        1813, nr. 216, Monde v.d. Maas 2
        1812 juni 25, nr. 1 nr. 821, Zuiderzee 3
        1812 aug. 28, nr. 4 nr. 1140, Zuiderzee 4
        1812 nov. 13, nr. 4 nr. 1525, Zuiderzee 5
        1812 dec. 31, nr. 4 nr. 1760, Zuiderzee 6
        1812 juni 25, nr. 1 nr. 826, Monden v.d. IJssel 13
        1812 juni 25, nr. 1 nr. 822, 1823, Wester Eems 12
        1812 aug. 31, nr. 1 nr. 1148, Boven IJssel 7
        1812 jan. 5, nr. 2 nr. 11, Boven IJssel 8.
      - Staten van betaling aan geestelijken in het departement van de Ooster Eems over 1811, 1082; 1 portefeuille
        Exhib. 25 juni 1812. nr. 1 relativen 824- 825.
      - Etats des paiements fait aux ministre des cultes dans les départements Hollandais sur le somme de fr. 600.000. Exercise 1812 et 1813, 1083; 1 portefeuille
        Relatives des notules de l'Intendant Général 1813 nrs. 267, 352, 1012-1018 en 1046.
      - 'Acquitten kerkelijke zaken Synoden en Kerken nr. 3' Borderellen van aan predikanten uitbetaalde traktementen ingevolge Keizerlijk decreet d.d. 29 oktober 1811 (afschrift), 1811 - 1813, 1083A; 1 pak
      - Register van de personen die in de Tontine negotiatie van het doorluchtig huis van Bergen op Zoom hebben ingetekend, zijnde verdeeld in drie bijzondere classis, 1 april 1743. (1 deel) tweede rekening van Johan Drabbe, kassier-generaal van de doorluchtige huize van Bergen op Zoom over 1743. (1 deel) Ingezonden door de gewezen thesaurier en ontvanger generaal der domeinen Mr. Nahuys van Burgst. Exhib. 1812. n. 3. Relativen nrs. 861, 1743, 1812, 1084; 1 portefeuille
      - Staten en suppletoire staten van te effectueren betalingen van achterstallige pensioenen over de dienst van 1810, zijnde bijlagen van de missive van de rekwestmeester, directeur van het grootboek der publieke schuld in Holland van 20 juni 1812 en 15 juni 1813. Verbaal 24 juni 1812 n. 1 (relativen 948) en 19 juni 1813 n. 1 (relativen 642), 1810 - 1813, 1085; 1 portefeuille
      - Staten van betaalde gewone renten en lijfrenten, tot een derde van dezelfde bedragen, dienst 1811, zijnde bijlagen van de missive van de directeur van het Grootboek van 25 juni 1813, nr. 4, 1086; 1 portefeuille
        Exhib. 10 augustus 1813 n. 1. Relativen nr. 812.
      - Index van het bureau Centrale Comptabiliteit, 1812, 1086A; 1 deel
      - Index van het bureau Centrale Comptabiliteit, 1813, 1086B; 1 deel
      - Klapper op de index van de Intendance van Financiën voorzover de centrale comptabiliteit betreft. 1812-1813, 1087; 1 deel
  - Stukken afkomstig van Bureau C: Centrale Hollandse belastingen, mitsgaders van die tot afdoening der zaken betrekkelijk de geëindigde administraties der belastingen, remissies enz., 1088-1116G
    - Minuut notulen, 1812 - 1813; 1088-1103; 12 delen, 4 portefeuilles
      - 1812 jan. 7 - 31, 1088
      - 1812 feb. 3 - 28, 1089
      - 1812 mrt. 2 - 31, 1090
      - 1812 apr. 2 - 29, 1091
      - 1812 mei 1 - 28, 1092
      - 1812 juni 1 - 30, 1093
      - 1812 juli 2 - 31, 1094
      - 1812 aug. 3 - 31, 1095
      - 1812 sep. 1 - 29, 1096
      - 1812 okt. 1 - 30, 1097
      - 1812 nov. 2 - 30, 1098
      - 1812 dec. 1 - 31, 1099
      - 1813 jan. 4 - mrt. 30, 1100
      - 1813 apr. 1 - juni 29, 1101
      - 1813 juli 1 - aug. 31, 1102
      - 1813 sep. 2 - dec. 31, 1103
    - Net notulen, 1812 - 1813; 1104-1108; 3 delen, 2 portefeuilles
      - 1812 apr. 24 - juni 30, 1104
      - 1812 juni 2 - aug. 31, 1105
      - 1812 nov. 2 - dec. 31, 1106
      - 1813 jan. 1 - mei 31, 1107
      - 1813 juni 1 - dec. 31, 1108
    - Relativen van de notulen, 1812 jan; 1109-1110; 2 portefeuilles
      - 1812 jan. 7 - 21; 1 - 128, 1109
      - 1812 jan. 23 - 31; 129 - 231, 1110
    - Brieven van de verschillende ontvangers aan de staatsraad, intendant-generaal der Financiën, houdende toezending van (niet aanwezige) relevés van ten hunne kantore uitgegevene interest certificaten, 1812 - 1813; 1111-1113; 3 portefeuilles
      - 1812 jan. - juli, 1111
      - 1812 aug. - dec., 1112
      - 1813 jan. - nov., 1113
    - Minuut afgaande en ingekomen brieven van R. Bosma, chef van het bureau controle der Hollandse belastingen uit de periode 1 - 26 februari en 1 oktober - 29 december 1813, 1813 feb. 1 - 26 en okt. 1 - dec. 29, 1114; 1 portefeuille
    - Naamlijst van gekwalificeerden tot de directie over de invordering der belastingen op het recht van successie over de gehele uitgestrektheid van het Koninkrijk Holland, met bijvoeging der plaatsen en districten, waarover dezelve fungeren, 1809, 1115; 1 deel
      Opgemaakt bij het bureau van Controle, 10 juli 1809.
    - Tweede en derde rekening van het fonds van het corps de surveillance over 1811 - 1812, 1115A
    - Ingekomen stukken bij de inspecteur generaal voor de administratie en surveillance der belastingen in de Hollandse departementen, 1809-1811; 1116-1116.2; 3 portefeuilles
      - 1811 juli 1 - okt. 30, 1116
      - 1809, 1116.1
      - 1810, 1116.2
    - Ingekomen stukken bij de ontvanger-generaal der middelen (te water en) te lande, 1809 - 1812; 1116A-1116B; 2 portefeuilles
      - 1809 - 1910, 1116A
      - 1811 - 1812, 1116B
    - Ingekomen stukken bij de secretaris van Staat en de minister van Financiën, 1805 - 1808, 1116C; 1 portefeuille
    - Ingekomen stukken bij de minister van Financiën en de staatsraad, 1809 - 1811, 1116D; 1 portefeuille
    - Correspondentie met de Hoofdcommissie tot de zaken der verponding, 1808 - 1809, 1116E; 1 pak
    - Ingekomen stukken gesteld in handen van de chef der centrale liquidatie ordonnancering, 1805 - 1811; 1116F-1116G; 2 pakken
      Deze inv.nrs. ontbreken in het depot.
      - 1805 - 1808, 1116F
      - 1809 - 1811, 1116G
  - Stukken afkomstig van gemengde bureaus A en B. Brieven van dankbetuiging van belasting- en rechterlijke ambtenaren voor de continuering in hunne ambten, hun medegedeeld door de intendant-generaal van Financiën bij missives van 31 januari 1811, nr. 58 Centrale Comptabiliteit en 15 juni 1811, nr. 52 Generale Secretarie., 1117; 1 portefeuille
  - Toegangen 1798-1813, 5.1
    - Indices op het verbaal, met alfabetische naamklapper voorin., 1798-1813; 1118-1134; 19 delen
      - 1798, 1118
      - 1799, 1119
      - 1800, 1120
      - 1801, 1121
      - 1802, 1122
      - 1803, 1123
      - 1804, 1124
      - 1805, 1125
      - 1806, 1126
      - 1807, 1127
      - 1808, 1128
      - 1809 A-D, 1129
      - 1809 E-Z, 1130
      - 1810 A-E, 1131
      - 1810 F-Z, 1132
      - 1811 A-E, 1133
      - 1811 F-Z, 1134
      - 1812, 1134A
      - 1813, 1134B
    - Naamklappers op de ingekomen stukken., 1135-1149; 11 delen, 4 omslagen
      - 1798, 1135; 1 omslag
      - 1799, 1136; 1 omslag
      - 1800, 1137; 1 omslag
      - 1801, 1138; 1 omslag
      - 1801 dec. 7 en 1802 jan. - dec., 1139
      - 1803, 1140
      - 1804, 1141
      - 1805, 1142
      - 1806, 1143
      - 1807, 1144
      - 1808, 1145
      - 1809, 1146
      - 1810, 1147
      - 1811, 1148
      - 1812-1813 Generale Zaken, 1149
    - Stukken afkomstig van de generale directie der publieke schatkist., 1809-1810; 1149A; 1 pak
    - Stukken afkomstig van de generale directie der publieke schatkist., 1812-1813; 1149B-1149G; 6 delen
      Ingevolge de wet van 27 januari 1809, waarbij het grootboek werd ingesteld, werd daarvoor onder de directeur-generaal der publieke schuld een afzonderlijk bureau gevormd.
      - Grand livre 1812, 1149B
      - Grand livre 1813, 1149C
      - Journal 1812, première partie, 1149D
      - Journal 1812, seconde partie, 1149E
      - Journal 1813, première partie, 1149F
      - Journal 1813, seconde partie, 1149G
    - Kasboek van de Nationale loterij., 1803-1814; 1149H; 1 deel
      In 1948 overgenomen van het Economisch Historisch archief.
  - Gebouwen, 5.2
    - Stukken afkomstig van de secretaris van Staat voor de Binnenlandse Zaken en Financiën, 1805 - 1807, 2 delen, 1150-1151
      Bij Staatsbesluit van 3 mei 1805 nr. 42 gecommitteerd tot het houden van oppertoezicht over de nationale gebouwen te 's- Gravenhage.
      - Net notulen en uitgaande brieven, met korte inhoud, 1805 mei 8 - 1807 feb. 2, 1150